【裁判字號】    92,訴,1436
【裁判日期】    921223
【裁判案由】    毒品危害防制條例
【裁判全文】
臺灣彰化地方法院刑事判決                        九十二年度訴字第一四三六號
    公  訴  人  臺灣彰化地方法院檢察署檢察官
    被      告  甲○○
右列被告因妨害毒品危害條例案件，經檢察官提起公訴（九十二年度毒偵字第二五五
七、第二七六九、第二七七八號），本院訊問被告自白犯罪，裁定依簡式審判程序判
決如左：
    主  文
甲○○施用第一級毒品，處有期徒刑陸月，如易科罰金以佰元折算壹日，扣案之海
洛因壹包（淨重壹點柒玖公克）、含海洛因殘渣之煙頭二支，均沒收銷燬；又施用第
二級毒品，處有期徒刑月，如易科罰金以佰元折算壹日，扣案之玻璃吸管壹支、
塑膠空袋壹包均沒收。應執行有期徒刑柒月，如易科罰金以佰元折算壹日。扣案之
海洛因壹包（淨重壹點柒玖公克）、含海洛因殘渣之煙頭二支，均沒收銷燬；扣案之
玻璃吸管壹支、塑膠空袋壹包均沒收。
    事  實
一、甲○○前因施用毒品案件，經本院裁定觀察、勒戒後，認無繼續施用毒品之傾向
    ，由台灣彰化地方法院檢察署檢察官於民國九十二年三月十八日，以九十一年度
    毒偵字第二二六六號為不起訴處分確定。詎猶不知悔改，復於九十二年十月二日
    二十一時許，在彰化縣永靖鄉光雲村光雲巷六十八弄二十一號，將第二級毒品安
    非他命置於玻璃吸管內，以火燒烤使之產生煙霧，再以口吸入之方式施用第二級
    毒品安非他命一次；另於九十二年十月三日七時許，在上開處所，以將第一級毒
    品海洛因摻入香煙點燃吸食方式施用第一級毒品海一次。嗣於同年月三日九時三
    十分許，為警在上揭處所查獲，並扣得其所有之第一級毒品海洛因一包（淨重一
    ．七九公克）、含海洛因殘渣之煙頭二支、玻璃吸管一支、塑膠空袋一包。經依
    本院九十二年度毒聲字第二○二九號裁定送臺灣彰化看守所附設勒戒處所施以觀
    察、勒戒後，認有繼續施用毒品之傾向。
二、案經彰化縣警察局北斗分局報請台灣彰化地方法院檢察署檢察官及簽分偵查起訴
    。
    理  由
一、右揭事實業據被告甲○○於本院審理時供認不諱，其被查獲後經採尿送驗結果，
    均呈嗎啡、甲基安非他命陽性反應，有彰化縣衛生局煙毒尿液檢驗成績書、詮昕
    科技股份有限公司出具之濫用藥物尿液報告在卷可稽，且有被告為警查扣供施用
    安非他命所用之玻璃吸管一支、塑膠空袋一包及供施用海洛因所用之第一級毒品
    海洛因一包（淨重一‧七九公克）、含海洛因殘渣之煙頭二支可證，上開物品均
    係分別供被告施用毒品所用，亦據被告供明在卷，足見被告自白與事實相符，被
    告確有於右揭時地施用第一級毒品海洛因及第二級毒品安非他命之犯行。又查，
    被告前因施用毒品案件，經本院裁定送觀察、勒戒後，認無繼續施用毒品之傾向
    ，由臺灣彰化地方法院檢察署檢察官於九十二年三月十八日，以九十一年度毒偵
    字第二二六六號為不起訴處分確定，有不起訴處分書、臺灣彰化地方法院檢察署
    刑案查註紀錄表在卷可佐；又被告為本件犯行後，經本院裁定送觀察勒戒結果，
    認其有施用毒品傾向，亦有臺灣彰化看守所附設勒戒處所九十二年十月二十一日
    彰所戒字第○九二○八○○二三九號函送之有無繼續施用毒品傾向證明書可憑，
    足見被告確係二犯施用第一、二級毒品犯行，且有施用毒品傾向甚明。事証明確
    ，被告右揭犯行，堪以認定。
二、核被告甲○○所為，係犯毒品危害防制條例第十條第一項之施用第一級毒品罪及
    同條例第十條第二項之施用第二級毒品罪。被告因施用第一級毒品、第二級毒品
    犯行而持有第一級毒品、第二級毒品之低度行為，應分別為其施用第一級毒品、
    第二級毒品之高度行為所吸收，均不另論罪。又被告所犯上開施用第一級毒品罪
    及施用第二級毒品罪，其犯意各別，行為互殊，應予分論併罰。爰審酌被告施用
    毒品之動機、目的、手段、其施用毒品戕害自己身心，亦為受害人，暨其施用毒
    品之期間，其犯後坦承犯行，已知悔悟，態度良好等一切情狀，各量處如主文所
    示之刑，並定其應執行之刑，併諭知易科罰金之折算標準。
三、查獲之第一級毒品海洛因一包（淨重一‧七九公克）、含海洛因殘渣之煙頭二支
    ，係被告所有供施用，爰依毒品危害防制條例第十八條第一項前段宣告沒收銷燬
    之。至扣案之玻璃吸管一支、塑膠空袋一包，為被告所有供施用第二級毒品所用
    之物，業據被告於本院調查中自承在卷，爰均依刑法第三十八條第一項第二款之
    規定，宣告沒收。
據上論斷，應依刑事訴訟法第二百九十九條第一項前段、第二百七十三條之一第一項
，毒品危害防制條例第十條第一項、第二項、第二十條第三項前段、第十八條第一項
前段、刑法第十一條前段、第五十一條第五款，第三十八條第一項第二款、第四十一
條第二項、第一項前段，罰金罰鍰提高標準條例第二條，判決如主文。
本案經檢察官郭銘禮到庭執行職務。
中      華      民      國    九十二    年    十二    月    二十三      日
                                        臺灣彰化地方法院刑事第一庭
                                          法      官  宋  恭  良
右正本證明與原本無異。
如不服本判決，應於送達後十日內向本院提出上訴狀(須附繕本)，上訴於台灣高等
法院台中分院。
                                          法院書記官  劉  玫  金
中      華      民      國    九十二    年    十二      月    二十五    日
附錄論罪科刑法條
毒品危害防制條例第十條：
施用第一級毒品者，處六月以上五年以下有期徒刑。
施用第二級毒品者，處三年以下有期徒刑。


司法院資訊處製作；財團法人民間司法改革基金會備份。
